宣示判決筆錄
原      告  良京實業股份有限公司

法定代理人  平川秀一郎

訴訟代理人  陳俐伃  
被      告  吳素綢  

上列當事人間110年度中小字第3373號請求給付簽帳卡消費款事
件，於中華民國110 年10月13日上午9 時25分整在臺灣臺中地方
法院臺中簡易庭宣示判決，出席職員如下：
    法      官  林筱涵
    書  記  官  張峻偉
朗讀案由。
法官朗讀主文宣示判決如下：
    主      文
被告應給付原告新臺幣陸萬玖仟柒佰柒拾柒元，及其中新臺幣肆
萬參仟捌佰參拾參元自民國九十七年十二月一日起至一○四年八
月三十一日止，按週年利率百分之十九點七一計算之利息，暨自
民國一○四年九月一日起至清償日止，按週年利率百分之十五計
算之利息。
訴訟費用新臺幣壹仟元由被告負擔。
本判決得假執行。
    事實及理由之要領
一、原告主張：被告前向訴外人慶豐商業銀行股份有限公司（下
    稱慶豐銀行）申辦信用卡使用，依約被告得持信用卡在特約
    商店記帳消費，但應於當期繳款截止日前清償；若於當期繳
    款截止日前未清償該期全部信用卡帳款時，即表示選擇以環
    信用方式繳款，並自實際撥付消費款予特約商店之日起，依
    週年利率19.71 ％按日計息；若未於當期繳款截止日前，繳
    付最低應繳金額或延誤繳款期限者，另需繳付逾期手續費，
    即延滯第一個月當月計付新臺幣（下同）150 元，延滯第二
    個月當月計付300 元，第三個月（含）以上每月計付600 元
    。詎被告持卡消費後，自民國97年12月1 日起即未依約繳款
    ，尚積欠如主文第1 項所示之本金及利息未為清償。嗣慶豐
    銀行將上開債權讓與第三人慶銀資產管理股份有限公司，慶
    銀資產管理股份有限公司再將該債權讓與原告，原告並以起
    訴狀對被告為債權讓與之通知。為此，爰依信用卡契約及債
    權讓與之法律關係，提起本件訴訟等語，並聲明：如主文第
    一項所示。
二、上開原告主張之事實，業據其提出信用卡申請書、約定條款
    、分攤表、債權讓與證明書、債權本金餘額明細表、消費明
    細、交易明細、債權轉讓通知函為證。被告已於相當時期受
    合法之通知，而於言詞辯論期日不到場，亦未提出準備書狀
    爭執，本院依上開證據之調查結果，堪信原告所陳上情為真
    正，本院即採為判決之基礎。從而，原告依信用卡契約及債
    權讓與之法律關係，請求被告給付如主文第一項所示之金額
    ，為有理由，應予准許。
三、訴訟費用負擔及假執行宣告之依據：民事訴訟法第78條、第
    436 條之19第1 項、第436 條之20。
　
民事訴訟法第436 條之24第2 項：
對於本判決之上訴，非以違背法令為理由，不得為之。
如對本判決上訴，須於判決送達後20日內向本院提出上訴狀，並
須表明原判決所違背之法令及其具體內容與依訴訟資料可認為原
判決有違背法令之具體事實之上訴理由（均須按他造當事人之人
數附繕本）
中　　華　　民　　國　　110 　年　　10　　月　 13 　　日
                  臺灣臺中地方法院臺中簡易庭
                                  法  官  林筱涵
                                  書記官  張峻偉
以上正本證明與原本無異。
中　　華　　民　　國　　110 　年　　10　　月　  13　　日
                                  書記官  張峻偉